【裁判字號】    90,易,2140
【裁判日期】    901219
【裁判案由】    違反商標法
【裁判全文】
臺灣高雄地方法院刑事判決                          九十年度易字第二一四號
    公  訴  人  臺灣高雄地方法院檢察署檢察官
    被      告  乙○○
                甲○○○
    共      同
    選任辯護人  溫三郎律師
右列被告因違反商標法案件，經檢察官提起公訴（九十年度偵字第一九三０號、四二
四八號），本院判決如左：
    主  文
乙○○、甲○○○共同連續明知為於同一商品，使用相同於他人註冊商標之圖樣之商
品而販賣，乙○○處有期徒刑柒月，甲○○○處有期徒刑月，如易科罰金，以佰
元折算壹日。
扣案如附表一、二所示仿冒商標圖樣之物品，均沒收之。
    事  實
一、乙○○自八十九年十二月初起僱用甲○○○，乙○○、甲○○○二人明知由綽號
    「小劉」之不詳姓名之成年男子所交付而使用「L.V.」商標名稱圖樣之皮包、皮
    夾、旅行袋、旅行箱、女鞋、使用香奈兒「CHANEL」、「」商標名稱圖樣之皮包
    、皮夾、眼鏡、手錶、使用「MONTBLANC」商標名稱圖樣之皮夾、手錶、使用「
    PRADA」商標名稱圖樣之皮包、皮夾、「GUCCI」商標名稱圖樣之皮包、手錶、使
    用「C.D」商標名稱圖樣之鑰匙包、手錶、使用「PHILIPPE CHARRIOL」商標名稱
    圖樣之皮帶、使用「FERRAGAMO」商標名稱圖樣之皮包、使用「POLO」商標名稱
    圖樣之皮包、使用勞力士（ROLEX)商標之手錶、使用卡地亞（CARTIER）商標之
    手錶、使用登喜路（DUNHILL)商標之手錶、使用「VACHERON CONSTANTIN」商標
    名稱圖樣之手錶、使用「LONGINES」商標名稱圖樣之手錶、使用「HUBLOT」商標
    名稱圖樣之手錶、使用「PIAGET」商標名稱圖樣之手錶、使用「AP」商標名稱圖
    樣之手錶、使用「RADO」商標名稱圖樣之手錶、使用「GIRARD PERREGAUX」商標
    名稱圖樣之手錶、使用「IWC」商標名稱圖樣之手錶、使用「OMEGA」商標名稱圖
    樣之手錶、使用「PATEK PHILIPPE」商標名稱圖樣之手錶、使用「FENDI」商標
    名稱圖樣之手錶、使用「BENZ」商標名稱圖樣之手錶、使用「CONCORD」商標名
    稱圖樣之手錶、使用「HERMES」商標名稱圖樣之手錶、使用「BVLGARI」商標名
    稱圖樣之手錶、使用「JAEGER LECOULTRE」商標名稱圖樣之手錶、使用「MOVADO
    」商標名稱圖樣之手錶、使用「CORUM」商標名稱圖樣之手錶等商品，係不詳姓
    名人意圖欺騙他人而使用相同於上開由法商路易威登馬爾悌耶公司、瑞士商香奈
    兒股份有限公司、西德商萬寶龍文具有限公司、義大利商普瑞得股份有限公司、
    義商固喜歡固喜公司、法商克利斯汀迪奧股份有限公司、香港商菲立普查洛伊公
    司、義商沙華多花拉加模公司、美商波露/羅蘭公司有限合夥、瑞士商勞力士錶
    廠、荷蘭商佳得國際公司、英商奧佛雷旦喜股份有限公司、瑞士商華希隆康斯坦
    汀公司、瑞士商佛郎西龍隆吉那鐘錶公司、瑞士商日內瓦ＭＤＭ股份有限公司、
    瑞士商比雅給特公司、瑞士商奧得曼必固鐘錶製造有限公司、瑞士商雷達鐘錶公
    司、瑞士商芝拉德─柏雷奧克公司、瑞士商ＩＷＣ國際鐘錶公司、瑞士商亞米茄
    路易士白蘭物及佛雷瑞斯股份有限公司、瑞士商派特飛力浦公司、義大利商芬蒂
    國際有限公司、瑞士商康可鐘錶股份有限公司、法商赫米斯公司、義商普魯嘉里
    公司、瑞士商佳格古特爾工廠公司、瑞士商摩凡陀鐘錶公司、瑞士商崑崙麗時班
    沃特公司等公司已註冊使用於皮包、皮夾、皮帶、眼鏡、手錶類商品商標圖樣之
    商品，竟仍共同基於概括之犯意聯絡，意圖營利，而由乙○○自八十九年十二月
    初起陸續向上開不詳姓名綽號「小劉」之成年男子販入使用上開各商標之皮包、
    皮夾、皮帶、眼鏡、手錶，繼而將之陳列在高雄市○○區○○路六二號，與其僱
    用之甲○○○連續多次在內販售予不特定顧客賺取差價牟利。嗣於八十九年十二
    月二十日下午四時許，為警在上址查獲，並扣得如附表一所示之仿冒商品一批；
    又於九十年一月十八日下午四時五十分許，再為警查獲，並扣得如附表二之仿冒
    物品。
二、案經法商路易威登馬爾悌耶公司告訴及高雄市政府警察局報告台灣高雄地方法院
    檢察署檢察官偵查起訴。
    理  由
一、訊據被告乙○○、甲○○○均矢口否認其有販賣前開仿冒手錶、皮件等犯行，乙
    ○○辯稱：店還未開張，只是在整理云云。甲○○○辯稱：伊只是去幫忙整理而
    已云云。
二、經查：右揭事實，業據被告乙○○、甲○○○於警訊及偵查中均坦承不諱，且如
    扣案如附表一、二所示之手錶及皮件，均係仿冒上開商標專用權人享有商標專用
    權之商品，業據告訴代理人丙○○指訴綦詳，並有商標註冊證影本及商標註冊簿
    影本及香港商勞力士中心有限公司台灣分公司鑑定證明書、照片、說明書等在卷
    可憑等補強證據，足見被告二人所為之任意性自白，核與事實相符，堪為可採，
    被告二人嗣後翻異前供，辯稱無販賣行為云云，顯係卸責圖免之詞，均委不足取
    ，被告二人所犯事證明確，其等犯行洵堪認定。
三、核被告乙○○、甲○○○二人所為，均係犯商標法第六十三條明知為仿冒商標商
    品而故為販賣罪。被告二人間，有犯意聯絡及行為分擔，為共同正犯。又被告於
    前述時、地，同時販賣上開商品，因而侵害各該商標專用權人之法益，係一行為
    觸犯數罪名，為想像競合犯，應依刑法第五十五條規定，從一重處斷。又被告二
    人先後多次販賣仿冒商品行為，時間緊接，所犯構成要件相同之罪，顯係基於概
    括之犯意而為之，應依連續犯之規定論以一罪，並加重其刑。爰審酌被告犯罪動
    機、目的、手段、所得利益、販賣仿冒商品之種類、數量甚多，危害我國國際形
    象，惟犯後否認犯行、甲○○○僅受僱，情節較輕等一切情狀，各量處如主文所
    示之刑並就甲○○○諭知易科罰金之折算標準。又扣案如附表所示仿冒商品，依
    商標法第六十四條規定，不問屬於犯人與否，均宣告沒收。至扣案估價單二本、
    目錄乙本並無證據證明係被告所有，爰不宣告沒收。
四、公訴意旨另以：被告於右揭時地販賣仿冒「FENDI」、「BENZ」商標名稱圖樣之
    手錶，並於前開警察查獲之時地，為警當場扣得「FENDI」手錶四支、「BENZ」
    手錶三支，因認被告涉嫌違反商標法第六十三條之罪。經查：按商標法第二十一
    條第二項：「商標專用權以請准註冊之商標及所指定之商品為限。」之規定，惟
    經本院向經濟部智慧財產局查詢，該局之商標註冊資料，並無「FENDI」、「
    BENZ」商標指定使用於手錶商品之註冊資料，是此部分罪嫌自屬無法証明。按此
    公訴意旨之此部分犯行，與前開有罪部分有想像競合犯之裁判上一罪關係，爰不
    另為無罪之諭知，於此併予敘明。
據上論斷，應依刑事訴訟法第二百九十九條第一項前段，商標法第六十三條、第六十
四條，刑法十一條前段、第二十八條，第五十六條、第五十五條、第四十一條第一項
，罰金罰鍰提高標準條例第二條，判決如主文。
中      華      民      國      九十      年      十二    月    十九  日
                                  臺灣高雄地方法院刑事第一庭
                                      法  官      郭佳瑛
右正本證明與原本無異。
如不服本判決，應於判決送達後十日內，向本院提出上訴狀。
附錄本案犯罪法條
商標法第六十三條：
明知為前條商品販賣、意圖販賣陳列、輸出或輸入者，處一年以下有期徒刑、拘役或
科或併科新台幣五萬元以下罰金。
附表一：
編號   仿品名稱                 數量
一、  香奈兒皮包                四十五只
二、  香奈兒眼鏡                九只
三、   GUCCI手錶                四十只
四、   DUNHILL手錶              二十 只
五、   CONSTANTIN手錶           十一只
六、   PIAGETA手錶              十六只
七、  香奈兒手錶                九只
八、   OMEGA手錶                二十一只
九、   LONGINES手錶             七只
十、   RADO手錶                 八只
十一、「AP」手錶                五
十二、「ROLEX」手錶             四十只
十三、「CARTIER」手錶           三十只
右正本證明與原本無異。
如不服本判決，應於判決送達後十日內，向本院提出上訴狀。
     書記官    王美玲
中    華    民    國      九十      年      十二      月      二十      日


司法院資訊處製作；財團法人民間司法改革基金會備份。
